臺灣屏東地方法院刑事判決　　　　　　　　　　　　　九十一年度交訴字第一五號
　　公　訴　人　臺灣屏東地方法院檢察署檢察官
　　被　　　告　甲○○
　　被　　　告　丙○○
右列被告等因過失致死案件，經檢察官提起公訴（九十年度偵字第七八五０號），本
院判決如左：
     主  文
甲○○因過失致人於死，處有期徒刑柒月，緩刑參年。
丙○○從事業務之人，因業務上過失致人於死，處有期徒刑陸月，如易科罰金，以參
佰元折算壹日，緩刑參年。
     事  實
一、甲○○於民國（下同）九十年九月二日晚間十一時許，騎乘車號ＨＳ八—八三三
    號機車搭載郭聰仁，沿屏東縣新園鄉○○路由南往北方向行駛，途經該路與同鄉
    ○○路、屬閃光紅燈號誌管制之交叉路口時，本應注意車輛行至閃光紅燈號誌之
    交叉路口時，應減速接近，先停止於交叉路口前，讓幹道車優先通行，且認為安
    全時，方得續行，而依當時之天候晴、該處路面乾燥、無障礙物，視距良好，依
    當時情形並無不能注意之情事，詎竟疏未注意停車禮讓幹道車先行，仍貿然加速
    前行，適有沿屏東縣新園鄉○○路由南往北方向行駛，本應注意汽車行駛時，駕
    駛人應注意車前狀況，隨時採取必要之安全措施，並應注意車輛行至閃光黃燈號
    誌之交叉路口時，應減速慢行，而依當時情形並無不能注意之情事，詎竟亦疏未
    注意車前狀況並減速慢行，猶貿然前行，由平日以駕車販售飲料為業，係從事駕
    駛業務之人之丙○○所駕駛之車號Ｓ八—０四九一號自用小貨車，正途經屬閃光
    黃燈號誌管制之上開交叉路口，甲○○因而閃避不及，緊急煞車後，人車倒地滑
    行，撞及上開自用小貨車駕駛座車門，再衝入該車底盤，又撞及該車右前輪後方
    之檔泥板，致使郭聰仁受有頭部外傷併顱內出血等傷害，經送醫後延至同年月三
    日下午三時二十分許不治死亡。丙○○於犯罪未為有偵查權之人發覺前，即自行
    電請警方到場救援處理，並於警員到現場時向警員自首犯罪，接受裁判。
二、案經郭聰仁之父乙○○訴請臺灣屏東地方法院檢察署檢察官偵查起訴。
     理  由
一、右開駕車肇事致人於死等事實，業據被告甲○○、丙○○於本院審理時供承不諱
    ，互核相符，復有道路交通事故調查報告表、電請相驗案件報告表、診斷證明書
    各一紙、及事故現場與車損相片共十五張在卷可資佐證。且被害人郭聰仁係因本
    件車禍致因頭部外傷併顱內出血經送醫後仍不治死亡，業經臺灣屏東地方法院檢
    察署檢察官督同法醫師相驗明確，有相驗屍體證明書、驗斷書及勘驗筆錄等在卷
    可憑。第按汽車行駛時，駕駛人應注意車前狀況，並隨時採取必要之安全措施，
    且駕駛人行經閃光紅燈或閃光黃燈號誌管制之交叉路口時，應先暫停或減速慢行
    ，支道車並應先停止於交叉路口前，讓幹道車優先通行，且認為安全時，方得續
    行，道路交通安全規則第九十四條第三項、第一百零二條第一項第一款、道路交
    通標誌標線號誌設置規則第二百十一條第一項第二款分別定有明文。被告二人身
    為駕駛人，對於上揭規定自應注意並遵守，而依當時狀況，又無不能注意之情事
    ，詎仍疏未注意，以致肇事，可見被告二人於本件車禍確有違反上述交通安全規
    則至明，足證被告二人於本件車禍確均有過失，且本件經送臺灣省高屏澎區車輛
    行車事故覆議鑑定委員會鑑定，亦同此認定，有該會九十一年五月十六日府覆議
    字第九一０五八０號函附卷可稽。被害人郭聰仁因本件車禍死亡，與被二人告之
    過失行為間並有相當因果關係。從而，本案事證明確，被告二人犯行洵堪認定。
二、核被告甲○○所為則係犯同條第一項過失致人於死罪；而被告丙○○平日以駕車
    販售飲料為業，係從事駕駛業務之人，為其所自承在卷（見本院九十一年三月十
    二日訊問筆錄），其因駕車肇事，致人於死，核其所為則係犯刑法第二百七十六
    條第二項之業務過失致人於死罪，惟公訴意旨漏未斟酌此點，而認被告係犯同條
    第一項過失致人於死罪，尚有未洽，惟其基本事實同一，本院自應予以審理，並
    變更其起訴法條。又被告丙○○於肇事後向警報案，接受警訊並坦承肇事，有警
    訊筆錄在卷可證，其對於未發覺之犯罪自首而受裁判，應減輕其刑，爰審酌被告
    二人之過失程度，犯罪後坦承犯行，態度尚可等一切情狀，分量處如主文所示之
    刑，並諭知被告丙○○易科罰金之折算標準。末查被告二人前均未曾受有期徒刑
    以上刑之宣告，此有臺灣屏東地方法院檢察署刑案資料查註紀錄表及臺灣高等法
    院被告全國前案紀錄表各一紙附卷可佐，被告甲○○並已與告訴人乙○○達成和
    解（無庸給付任何賠償金），有和解書一紙附卷可參，而被告丙○○雖尚未與告
    訴人達成和解，然本院審酌其犯後悔意殷殷，且係因告訴人放棄向對於本件車禍
    發生有重大過失之被告甲○○請求賠償，僅對過失程度較少之被告丙○○要求高
    額賠償，致使雙方至今無從達成和解等情況，認其等二人經此教訓，均當知所警
    惕而無虞再犯，上開有期徒刑之宣告，已足策其等自新，所宣告之刑，均以暫不
    執行為適當，併依法均諭知緩刑三年，用啟自新。
據上論斷，應依刑事訴訟法第二百九十九條第一項前段、第三百條，刑法第二百七十
六條第一項、第二項、第六十二條前段、第四十一條第一項前段、第七十四條第一款
、罰金罰鍰提高標準條例第一條前段、第二條，判決如主文。
本案分經檢察官蔡榮龍、何克昌到庭執行職務。
中      華      民      國      九十一      年      六      月    十    日
                                      臺灣屏東地方法院交通法庭
                                          法  官  潘正屏
                                                  楊中琪
                                             林世民
右正本證明與原本無異。
如不服本判決應於收受本判決後送達後十日內向本院提出上訴書狀，其未敘述上訴理
由者，並得於提起上訴後十日內向本院補提理由書狀（均須按他造當事人之人數附繕
本 ）「切勿逕送上級法院」
                                          書記官  薛慧茹
中      華      民      國      九十一     年      六      月    十    日
附錄論罪科刑法條：
中華民國刑法第二百七十六條
因過失致人於死者，處二年以下有期徒刑、拘役或二千元以下罰金。
從事業務之人，因業務上之過失犯前項之罪者，處五年以下有期徒刑或拘役，得併科
三千元以下罰金。
